【裁判字號】    91,易,3314
【裁判日期】    920116
【裁判案由】    竊盜
【裁判全文】
臺灣板橋地方法院刑事判決                        九十一年度易字第三三一四號
    公  訴  人  臺灣板橋地方法院檢察署檢察官
    被      告  丁○○  女  十.
右列被告因竊盜案件，經檢察官提起公訴（九十一年度偵字第一二三五五號），本院
判決如左：
    主  文
丁○○竊盜，處拘役肆拾日，如易科罰金，以參佰元折算壹日。緩刑參年。
    事  實
一、丁○○意圖為自己不法之所有，於民國九十一年七月六日十一時二十分許，在臺
    北縣板橋市○○路○段三八九號愛買大賣場購物時，利用其曾在愛買大賣場工作
    過而結識櫃檯小姐丙○○之機會，於結帳時故意不將部分放置於推車籃內之物品
    拿至結帳檯上結帳，丙○○亦因與丁○○熟識且不知情，故而未起身察看，丁○○即以此方式竊取屬於愛買大賣場所有之ＶＣＤ二片、ＣＤ一片、電池一包、書
    刊一本、牛奶巧克力一條、枇杷糖一罐、博士倫保養液一瓶、俏比化妝品一瓶、
    紅莓涼酒一瓶、佛蒙特咖哩一包、新劍俠情緣一片、法式海鮮焗一包等物品（上
    開十三件物品合計價值新台幣二千九百五十五元）。得手後，丁○○將前開竊得
    之物品與結帳過之物品一起放置於其所攜帶之購物袋內，於走出結帳櫃檯時，為
    愛買大賣場之安全人員甲○○發覺有異，經核對發票後發現上情，乃報警處理。
二、案經台北縣政府警察局板橋分局報告臺灣板橋地方法院檢察署檢察官偵查起訴。
    理  由
一、訊據被告丁○○於本院訊問時固坦承其有於上開時、地至愛買大賣場購物，且有
    上開物品未入帳等情，惟否認有何竊盜犯行，辯稱伊購買之物品，均有拿出來刷
    帳，是櫃檯沒有結帳的云云。惟查：被告之推車籃內有上開十三件物品，確未經
    結帳檯結帳乙節，業經證人即愛買大賣場之安全人員甲○○於警訊及偵審中結證
    屬實；又證人即結帳櫃檯小姐丙○○雖於警訊及偵審中證述：伊因與被告認識，
    所以當時未起身去看被告有無將籃子內的東西全部拿出至櫃檯結帳等語，然其尚
    結證稱：被告放在櫃臺上的東西都有刷帳，刷的時候有聽到發票在跑的聲音等情
    。又證人即負責維修愛買大賣場讀條碼機之人員乙○○到庭結證稱：正常情形條
    碼機掃過會帶過收銀機入帳，條碼機讀過會有聲響，如果機器無法掃描會被通知
    前往維修，然目前為止尚未有此情形等情，則凡有經過讀條碼機的商品，既應會
    發出聲響以促使櫃檯收銀人員注意，而本件未經記載於發票上之商品高達十三件
    之多，倘上開十三件商品確有經過讀條碼機刷帳而未帶動發票機以記入發票上，
    焉會不引起證人丙○○注意之理？而證人丙○○與被告既係曾經共事的舊識，與
    被告並無嫌隙，故其證述被告放在櫃檯上的東西，伊都有刷帳乙節，堪以採信為
    真實，則足證上開十三件商品並未放在結帳櫃檯結帳。況且訊之被告丁○○於警
    訊時曾供稱：「（問：妳因何竊取這些物品？）當時我結帳時因一時起意，未把
    所買之一樣東西放於結帳台讓收銀員結帳」、「我純是一時貪念才會犯下這錯誤
    ，我有心與愛買商場和解，希望能再給我一次機會」等語，而上開自白係在被告
    自由意識下所為陳述並經其閱覽後簽名無訛，雖被告於偵查及本院審理時翻異前
    詞，改以：上開陳述係警察自己說的，伊當時僅承認有一箱放置在推車下方的麥
    香紅茶未結帳等語置辯。然證人甲○○於本院訊問時證稱：伊並未注意到推車下
    還有一箱香紅茶等語，應認被告上開辯詞，係事後卸責之詞，尚無足採信，應以
    被告於警訊時所述較為可採。而雖被告聲請傳喚證人即愛買大賣場的簡秋霞組長
    以佐證伊有將商品放在結帳檯結帳乙節，然查證人簡秋霞已於偵查中證稱：「我
    有看見她當時正要把籃子內的東西拿到結帳台，因我還有事就走過去了，沒有看
    到完，無法證明她是否有將全部東西拿到櫃台上結帳」等語。是證人簡秋霞既未
    全程目睹經過，故本院無再行傳喚之必要。此外，復有贓物認領保管單二紙、發
    票影本七張及扣案照片二張附卷可稽。本件事證已明，被告犯行堪以認定。
二、核被告意圖為自己不法之所有，而竊取他人之財物，所為係犯刑法第三百二十條
    第一項竊盜罪。爰審酌被告前未曾犯罪，素行尚佳，犯罪之動機、目的、手段、
    所竊得財物價值非高，被害人所受損失非大、犯罪後態度等一切情狀，量處如主
    文所示之刑，併諭知易科罰金之折算標準，以資懲儆。又被告前未曾受有期徒刑
    以上刑之宣告，有臺灣板橋地方法院檢察署刑案資料查註紀錄表在卷可憑，其因
    年輕識淺智慮未深，一時貪念致罹刑典，經此偵審教訓後，當知所警惕，信無再
    犯之虞，本院認所宣告之刑以暫不執行為適當，併宣告緩刑三年，以啟自新。
據上論斷，應依刑事訴訟法第二百九十九條第一項前段，刑法第三百二十條第一項、
第四十一條第一項前段、第七十四條第一款，罰金罰鍰提高標準條例第一條前段、第
二條，判決如主文。
本案經檢察官孫治平到庭執行職務。
中      華      民      國      九十二      年      一    月    十六    日
                              臺灣板橋地方法院刑事第六庭
                                      法  官  林淑婷
右正本證明與原本無異
如不服本判決應於送達後十日內向本院提出上訴狀
          書記官  廖貞音
中      華      民      國      九十二      年      一    月    十六    日
附錄本案論罪科刑法條全文：
刑法第三百二十條第一項：意圖為自己或第三人不法之所有，而竊取他人之動產者，
                        為竊盜罪，處五年以下有期徒刑、拘役或五百元以下罰金
                        。


司法院資訊處製作；財團法人民間司法改革基金會備份。
